臺灣苗栗地方法院交通事件事裁定　　　　　　　　　九十一年度交聲字第一五八號
　　移 送機 關　交通部公路總局新竹區監理所苗栗監理站
　　受處分人　　甲○○
　　即異議人
右列受處分人因違反道路交通管理處罰條例案件，對於交通部公路局新竹區監理所苗
栗監理站中華民國九十一年八月三十所為之處分（原處分案號：竹監苗字第裁５４─
0000000號）聲明異議，本院裁定如左：
    主      文
原處分撤銷。
甲○○不罰。
    理      由
一、本件異議意旨略以：移送機關即交通部公路局新竹區監理所苗栗監理站於民國九
    十一年八月三十日以竹監苗字第５４─0000000號違反道路交通管理事件
    裁決書謂：異議人於八十八年六月十二日使用註銷之牌照行駛為由，經依道路交
    通管理處罰條例第十二條第一項第四款、第二項規定裁處罰鍰新台幣（下同）七
    千二百元，並扣繳牌照，罰鍰限期於九十一年九月二十九日，牌照自九十一年九
    月二十九日起繳送。異議人不服前開處分，所提出理由係因異議人名下之機車Ｉ
    ＩＴ─８６８號自小客車，已於八十八年四月六日辦理註銷，並於同年四月十日
    出售予案發當日之駕駛人吳昌龍作為廢鐵之用，此有汽機車各項異動登記書，與
    吳昌龍買賣廢鐵之買賣契約書影本為憑，因此吳昌龍先生於八十八年六月二日使
    用註銷之汽車違規應與異議人無關，請求撤銷原處分等語。
二、按汽車有左列情形之一者處汽車所有人新台幣三千六百元以上七千二百元以下罰
    鍰，並禁止其行駛：使用註銷之牌照行駛者。前項第四款之牌照扣繳，道路交通
    管理處罰條例第十二條第一項第四款、第二項定有明文；及依民法第七百六十一
    條第一項規定動產物權之取得以交付為生效要件。
三、查本件異議人主張其所有前開機車已於八十八年四月六日辦理註銷，復於同月十
    月出售予吳昌龍，業據其提出汽機車各項異動登記書，與吳昌龍買賣廢鐵之買賣
    契約書影本各一紙為證，而上開異動登記書確有加蓋新竹監理所苗栗監理站審查
    合格戳章無誤；及買賣契約書亦載有以機車以廢鐵出售予吳昌龍之約定，再斟酌
    查獲當日該機車確實由吳昌龍先生駕駛，有舉發違反道路交通管理事件通知單影
    本為證，可證異議人確實於八十八年四月六日辦理機車牌照註銷，同月十日出售
    給吳昌龍為真實。及依民法第七百六十一條第一項之規定，吳昌龍自八十八年四
    月十日，已因占有上開自機車而成為該車之所有權人乙節，應堪認定。前開機車
    既已於八十八年四月十日已屬吳昌龍所有，且由其占有使用，則吳昌龍於八十八
    年六月二日因違規騎使用註銷之牌照之機車，參照前項條文規定，自應處罰吳昌
    龍，則原處分機關依違反道路交通管理處罰條例第十二條第一項第四款之規定對
    異議人裁處罰鍰七千二百元，並限期於九十一年九月二十九日前繳納的處分即有
    未洽，原處分應予撤銷，並為不罰之諭知，本案應由處分機關對吳昌龍另行處罰
    之，併此說明。
三、據上論斷，應依道路交通案件處理辦法第二十條，裁定如主文。
中      華      民      國    九十一    年      九      月    二十六    日
                                    臺灣苗栗地方法院交通法庭
                                        法  官   張 珈 禎
右正本證明與原本無異。
如不服本裁定，應於裁定送達後五日內向本院提出抗告狀。
                                        書記官   黃 正 中
中      華      民      國    九十一    年      九      月    二十六    日
